臺灣板橋地方法院刑事判決　　　　　　　100年度易字第151號
公　訴　人　臺灣板橋地方法院檢察署檢察官
被　　　告　郭瑞昌
上列被告因竊盜案件，經檢察官提起公訴（99年度偵字第27891
號），因被告於準備程序中為有罪之陳述，經本院裁定改以簡式
審判程序審理，判決如下：
    主  文
郭瑞昌犯逾越安全設備竊盜罪，處有期徒刑肆月，如易科罰金，
以新台幣壹仟元折算壹日。
    事實及理由
一、本件犯罪事實及證據，除犯罪事實欄記載之「臺北縣永和市
    」，因臺北縣改制為新北市，而應配合更正為「新北市永和
    區」，證據部分補充證人即查獲被告郭瑞昌本件竊盜犯行之
    警員黃信龍於審理中之證述，以及被告於準備程序及審理中
    之自白為證據外，餘均引用附件即起訴書之記載。
二、查被告行為後，刑法第321 條業經總統以民國100 年1 月26
    日華總一義字第1000015561號令修正公布，並自同年月28日
    起生效施行。經比較修正前後刑法第321 條之內容，均於該
    條文第1 項第2 款規定處罰犯竊盜罪而有逾越安全設備而犯
    之之行為，是無論修正前後之條文，皆有處罰逾越安全設備
    竊盜之犯行，而關於法定刑度部分，修正前條文為「處6 月
    以上5 年以下有期徒刑」，修正後條文則為「處6 月以上，
    5 年以下有期徒刑，得併科新台幣10萬元以下罰金」，兩相
    比較之下，顯然修正後之條文另行增加得併科罰金之規定，
    而較不利於行為人，是本件應依刑法第2 條第1 項前段之規
    定，適用被告行為時之法律，即前開修正公佈施行前之刑法
    第321 條處斷。
三、按被告於夜間至他人住宅，推窗伸手入室竊取衣物，雖其身
    體未侵入住宅，尚難論以夜間侵入住宅竊盜罪名，但其竊盜
    之手段，既已越進窗門，而使他人窗門安全設備失其防閑之
    效用，自應構成刑法第321 條第1 項第2 款之罪，此有最高
    法院33年上字第1504號、41年台非字第38號判例意旨可資參
    照。是被告自告訴人蕭婷華住處外，透過該處鐵窗間隙竊取
    屋內女用內褲1 件，使安全設備即鐵窗失去防閑效用，所為
    自屬逾越安全設備而犯竊盜罪。而被告另供稱其係以路邊撿
    拾之竹竿伸入該處鐵窗竊取他人物品部分，未見前述竹竿扣
    案，尚難逕予認定所持竹竿是否確屬足以對他人生命、身體
    造成危害之兇器，依罪證有疑，罪疑為輕，且利於被告之法
    理，本件尚難認定被告所為另有攜帶兇器而犯竊盜罪之行為
    ，附此敘明。
四、核被告所為，係犯修正前刑法第321 條第1 項第2 款之逾越
    安全設備竊盜罪。又被告於本件竊盜犯行犯罪未被發覺前，
    即向前來處理之員警供述犯罪情節，並接受裁判一節，業經
    證人黃信龍於本院審理中證述明確，核與被告於警詢時主動
    向警方陳述本件犯行之筆錄記載內容大致相符，足徵被告於
    犯罪後並未逃避後續偵審程序，且自始即已自承確為犯罪之
    人，依刑法第62條前段規定，得予以減輕其刑。
五、爰審酌被告正屬壯年之齡，其於本件以前已有數次竊盜之刑
    事前案紀錄，對於不得擅自為侵害他人財產之犯行，應甚清
    楚明白，竟仍明知故犯，甚為不該，並考量其犯罪所得價值
    不高（依告訴人警詢所述遭竊之女用內褲1 件價值約新台幣
    3 百餘元），但被告竊取之後已隨意丟棄，致告訴人之損失
    無從回復，又被告患有精神方面疾病，自91年4 月8 日至99
    年12月10日持續至醫療院所應診（參本院卷第23頁台北市立
    聯合醫院診斷證明書1 份），然其審理中供承案發當時有就
    醫服藥，並無事證顯示其行為時已至因精神障礙或其他心智
    缺陷，致不能辨別行為違法或欠缺依其辨識而行為之能力，
    抑或因相同原因，至其辨識行為違法或依其辨識而行為之能
    力，顯著降低等情形，以及其犯罪之手段、生活狀況及智識
    程度、檢察官求刑範圍等一切情狀，量處如主文所示之刑，
    並諭知易科罰金標準，以示懲儆。
六、本判決係依刑事訴訟法第310 條之2 及第454 條所製作之簡
    化判決，依法僅需記載犯罪事實、證據名稱及應適用之法條
    ，並得以簡略方式為之，如認定之犯罪事實、證據及應適用
    之法條，與檢察官起訴書之記載相同者，得引用之，附為說
    明。
據上論斷，依刑事訴訟法第273 條之1 第1 項、第299 條第1 項
前段、第310 條之2 、第454 條，修正前刑法第321 條第1 項第
2 款、刑法第41條第1 項前段、第62條前段、第2 條第1 項前段
，判決如主文。
本案經檢察官黃怡華到庭執行職務。
中    華    民    國   100    年    4     月    15    日
                  刑事第二十一庭  法  官  李俊彥
以上正本證明與原本無異。
如不服本判決應於收受送達後10日內向本院提出上訴書狀，並應
敘述具體理由；其未敘述上訴理由者，應於上訴期間屆滿後20日
內向本院補提理由書（均須按他造當事人之人數附繕本）「切勿
逕送上級法院」
                                  書記官  林文達
中    華    民    國   100    年    4     月    15    日
附錄本案論罪科刑法條全文
修正前中華民國刑法第321條
犯竊盜罪而有左列情形之一者，處 6 月以上、 5 年以下有期徒
刑：
一、於夜間侵入住宅或有人居住之建築物、船艦或隱匿其內而犯
    之者。
二、毀越門扇、牆垣或其他安全設備而犯之者。
三、攜帶兇器而犯之者。
四、結夥三人以上而犯之者。
五、乘火災、水災或其他災害之際而犯之者。
六、在車站或埠頭而犯之者。
前項之未遂犯罰之。